【裁判字號】    90,易,642
【裁判日期】    900706
【裁判案由】    違反能源管理法
【裁判全文】
臺灣屏東地方法院刑事判決                            九十年度易字第六四二號
    公  訴  人  臺灣屏東地方法院檢察署檢察官
    被      告  甲○○
右列被告因違反能源管理法案件，經檢察官提起公訴（八十九年度偵字第六七四０號
），本院判決如左：
     主  文
甲○○未經許可而經營中央主管機關指定之能源產品之銷售業務，累犯，處有期徒刑
參月，如易科罰金，以參佰元折算壹日。扣案柴油參萬壹仟肆佰肆拾肆公升沒收。
     事  實
一、甲○○前於民國八十八年間，因違反能源管理法案件，經臺灣高雄地方法院判處
    有期徒刑二月確定，於八十八年十二月二十一日易科罰金執行完畢，猶不知悔改
    ，明知柴油為經中央主管機關指定，非經許可不得經營銷售業務之能源產品，竟
    意圖營利，基於經營柴油銷售業務之犯意，於八十九年十一月二十八日凌晨二時
    許，在屏東縣東港鎮東港漁港港區內，向不詳姓名人士，以每桶新台幣（下同）
    一千一百六十八元之代價購入柴油約三萬公斤後，於同日八時三十分許，在東港
    漁港東隆漁船加油站對岸港區內，以每桶一千二百零八元之價格，銷售柴油予翁
    榮宗時，為警當場查獲（起訴書誤為十一月十五日），並扣得柴油三萬一千四百
    四十四公升。
二、案經行政院海岸巡防署屏東機動查緝隊移送臺灣屏東地方法院檢察署檢察官偵查
    起訴。
     理  由
一、訊據被告甲○○固坦承於上開時、地將柴油自其所有ＣＴＲ—ＰＴ二０四八號膠
    筏及「大吉興」漁船上，以抽油幫浦抽至翁榮宗所有ＣＴＲ—ＰＴ三一一三號膠
    筏內之事實，惟矢口否認有何銷售行為，辯稱：因怕存放於膠筏上的油太多，膠
    筏老舊承受不住，才將油抽至翁榮宗船上存放，並不是要賣給翁榮宗等語。
二、經查：（一）、被告於八十九年十一月二十八日為警查獲之油品油樣，經送請中
    國石油股份有限公司煉製研究所燃料測試實驗室化驗結果，均屬能源管理法第二
    條第一項所稱「石油及其產品」，與經濟部經（八八）能字第八八四六二二一九
    號公告能源產品認定基準之「柴油」規範相符，此有八十九年十二月十三日中國
    石油股份有限公司煉製研究所產品研究組檢驗報告一紙（報告編號：ＦＵ000
    00000號）附卷可稽。（二）、被告雖以前詞置辯，惟其於警訊中即供稱以
    每桶一千一百六十八元代價購入，預計以每桶一千二百零八元代價售予翁榮宗（
    見警卷第二頁），況被告自知承裝柴油之膠筏老舊，為何一次購買如此大量之柴
    油？是其所辨不足採信，此外復有柴油三萬一千四百四十四公升扣案可資佐證，
    本件事證明確，被告犯行堪以認定。
三、按柴油係能源管理法第二條第一款所稱之石油及其產品之能源，未經許可，不得
    銷售。核被告甲○○所為，均係犯能源管理法第二十條之一未經許可而經營中央
    主管機關指定之能源產品之銷售業務罪。又被告前因違反能源管理法案件，經本
    院判處有期徒刑二月，於八十八年十二月二十一日執行完畢，有臺灣高等法院被
    告全國前案紀錄表及臺灣屏東地方法院檢察署刑案資料查註紀錄表各乙紙在卷可
    按，其受有期徒刑之執行完畢後，五年之內再犯有期徒刑以上刑之本罪，為累犯
    ，應依法加重其刑。爰審酌被告上開犯行破壞社會經濟秩序，且擅自經營銷售柴
    油之業務，欠缺相關之安全設備，對周圍環境之公共安全影響甚大，惟念其僅為
    一次銷售行為，應係一時失慮所致等一切情狀，量處如主文所示之刑，並諭知易
    科罰金之折算標準。扣案之柴油三萬一千四百四十四公升為銷售之產品，應依能
    源管理法第二十條之一之規定併予宣告沒收。
四、末按行為後法律有變更者，適用裁判時之法律。但裁判前之法律有利於行為人者
    ，適用最有利於行為人之法律，刑法第二條第一項定有明文；查刑法第四十一條
    業經修正，並經總統於九十年一月十日公布施行，於同年月十二日生效。是本件
    被告犯罪之時間，雖在刑法第四十一條修正前，惟依刑法第二條第一項前段規定
    ，仍應適用裁判時即修正後之刑法第四十一條第一項前段，就被告之宣告刑諭知
    易科罰金及其折算標準。
據上論斷，應依刑事訴訟法第二百九十九條第一項前段，能源管理法第二十條之一，
刑法第二條第一項前段、第十一條、第四十七條、第四十一條第一項前段，罰金罰鍰
提高標準條例第二條，判決如主文。
本案經檢察官潘國威到庭執行職務。
中      華      民      國    九十      年      七      月      六      日
                                      臺灣屏東地方法院刑事第三庭
                                          審判長法  官  黃國永
                                                法  官  余德正
                                                法  官  陳姵君
右正本證明與原本無異。
對於本判決如有不服應於收受送達後十日內向本院提出上訴書狀上訴於台灣高等法院
高雄分院並按他造當事人之人數附具繕本。
                                               書記官  蔡德章
中      華      民      國      九十      年      七      月      六    日
得上訴
附錄：
能源管理法第二十條之一
未經許可而經營中央主管機關指定之能源產品之輸入、輸出、生產、銷售
業務者，處一年以下有期徒刑、拘役或科或併科新臺幣三十萬元以下罰金
，並得沒收其輸入、輸出、生產、銷售之產品。


司法院資訊處製作；財團法人民間司法改革基金會備份。
